【裁判字號】    90,易,1137
【裁判日期】    900716
【裁判案由】    傷害
【裁判全文】
臺灣臺南地方法院刑事判決                          九十年度易字第一一三七號
    公  訴  人  臺灣台南地方法院檢察署檢察官
    被      告  甲○○
右列被告因傷害案件，經檢察官提起公訴（九十年度偵字第三三六四號），本院判決
如左：
    主  文
甲○○傷害人之身體，處拘役伍拾日，如易科罰金，以參佰元折算壹日。
    事  實
一、甲○○與乙○○為夫妻關係，係家庭暴力防治法第二條第一款之家庭成員，平日
    即因感情不睦而時常發生爭執。於民國九十年二月十四日上午十一時三十分許，
    在台南縣下營鄉賀建村二十三之四家中，二人因子女管教問題發生爭執，甲○○
    竟基於傷害人身體之故意，持垃圾桶敲擊乙○○，致乙○○受有左肩胛（二乘一
    公分）擦挫傷等鈍擊傷害。
二、案經乙○○訴由台南縣警察局麻豆分局報請台灣台南地方法院檢察署檢察官偵查
    起訴。
    理  由
一、訊據被告甲○○矢口否認有傷害犯行，辯稱：伊係因告訴人乙○○無故逼打小孩
    ，好言相勸無效下，才與告訴人發生拉扯推撞，伊並未持垃圾桶毆擊告訴人，告
    訴人身上所受之傷，應係拉扯時無意撞傷所致云云。惟查：右揭事實，業據告訴
    人指訴歷歷，且告訴人受有上揭傷害，亦有醫院出具之診斷證明書一紙存卷可稽
    ，被告復不諱言有與告訴人發生推撞致告訴人成傷，及案發後告訴人曾向其提及
    肩膀疼痛等情，顯見告訴人之傷確係因與被告發生肢體衝突所造成，被告所辯無
    非事後卸責之詞，不足採信。本件事證已甚明確，被告犯行已堪認定。
二、按配偶為家庭成員，家庭成員間實施身體或精神上不法侵害行為者，均屬家庭暴
    力，而家庭成員間故意施實家庭暴力行為，而成立其他法律所規定之犯罪，則成
    立家庭暴力罪，家庭暴力防治法第三條第一款、第二條第一款、第二項定有明文
    。查被告與告訴人間係配偶關係，核被告所為係犯刑法第二百七十七條第一項之
    傷害罪，其對於告訴人所實施之傷害行為，屬家庭暴力罪。爰審酌被告因與告訴
    人就小孩教養問題意見不合一時氣憤而犯罪，而告訴人受傷程度雖非甚重，然被
    告所為已嚴重破壞家庭和諧，被告犯後雖否認蓄意毆打告訴人，惟已表示希望告
    訴人返家團圓，維持一家和諧之悔意等一切情狀，量處如主文所示之刑，並諭知
    易科罰金折算標準，以資懲儆。至於被告所毆打告訴人所使用之垃圾桶並未扣案
    ，為免執行上之困難，爰不諭知沒收。
據上論斷，應依刑事訴訟法第二百九十九條第一項前段，刑法第二百七十七條第一項
、第四十一條第一項前段，罰金罰鍰提高標準條例第一條前段、第二條，判決如主文
。
中      華      民      國      九十      年      七      月      十六  日
                              臺灣臺南地方法院刑事第二庭
      法  官  賴  純  慧
右正本證明與原本無異
如不服本判決應於送達後十日內向本院提出上訴狀
                                      書記官  莊  淑  雅
中      華      民      國      九十      年      七      月      十七  日
附錄本案論罪科刑法條全文：
刑法第二百七十七條第一項：傷害人之身體或健康者，處三年以下有期徒刑、拘役或
                          一千元以下罰金。


司法院資訊處製作；財團法人民間司法改革基金會備份。
